臺灣臺北地方法院民事判決　　　　　　　 96年度訴字第542號
原　　　告　乙○○
原　　　告　丙○○
前列二人共同
訴訟代理人　吳雨學律師
前列二人共同
訴訟代理人　黃謙恩律師
　　　　　　前列二人共同送達代收人　黃謙恩律師
被　　　告　甲○○
訴訟代理人　田振慶律師
訴訟代理人　楊偉奇律師
上列當事人間，請求撤銷民事裁定確定證明書事件，本院於96年
2月8日言詞辯論終結，判決如下：
    主  文
原告之訴駁回。
訴訟費用由原告負擔。
    事實及理由
一、原告方面：
  (1)原告為鈞院95年票字第26132號本票准許強制執行之民事裁
    定之相對人，該裁定正本均寄存送達於本案原告，寄存送達
    時間均為95年4月4日，雖依據民事訴訟法第138條第2項「寄
    存送達，自寄存之日起，經十日發生效力。」，故應於95年
    04月14日發生效力；但同法第138條第3項「寄存之文書自寄
    存之日起，寄存機關應保存二個月。」，寄存機關並未保存
    兩個月，鈞院95年票字第26132號即於95年5月11日核發裁定
    確定證明書稱該案已經於95年04月26日確定，顯係未遵守民
    事訴訟法第138條第3項之規定。
  (2)上開本票准許強制執行事件，期寄存送達於相對人（本案原
    告）不合法，故請求撤銷該本票強制執行事件之確定證明書
    。而聲明：鈞院就該本票准許強制執行事件，於95年05月11
    日所核發之裁定確定證明書應予撤銷。
二、被告方面：
  (1)寄存送達發生效力之時間，民事訴訟法第138條第2項定有明
    文，同法第138條第3項僅為例示規定，是否保存二個月與送
    達是否生效無關。
  (2)原告誤認民事訴訟法第138條第3項之規定，鈞院上開本票准
    許強制執行事件，於95年05月11日所核發之裁定確定證明書
    並無違誤。請求駁回原告之訴
三、兩造爭點：
  (1)兩造就原告設住所於上開本票准許強制執行事件寄存送達之
    地址並無爭執，而經本院調閱該本票強制執行卷，亦有原告
    之戶籍地址供參，顯見該址為原告之住所應無疑義，自得就
    該址為寄存送達。
  (2)故兩造之爭執在於寄存送達發生效力之時間：原告主張寄存
    送達時間為95年4月4日，參見民事訴訟法第138條第3項之規
    定應於95年6月4日以後才能核發裁定確定證明書。被告抗辯
    依據民事訴訟法第138條第2項，法院核發裁定確定證明書並
    無違誤。
四、本院心證：
  (1)最高法院89年度台聲字第13號裁定：「民事訴訟法第一百三
    十八條所規定之寄存送達，係以將文書寄存送達地之自治或
    警察機關，並作送達通知書，黏貼於應受送達人住居所、事
    務所或營業所門首時，為送達之時；應受送達人究於何時前
    往領取應受送達之文書，或並未前往領取，該文書嗣經退還
    原送達法院，於送達之效力均無影響。」，修正後民事訴訟
    法第138條第2項增加「自寄存之日起，經十日發生效力」之
    規定，顯見「應受送達人究於何時前往領取應受送達之文書
    ，或並未前往領取，該文書嗣經退還原送達法院，於送達之
    效力均無影響。」，堪見在民事訴訟法第138條第2項明文「
    經十日發生效力」下，同法第138條第3項僅為例示規定，被
    告之抗辯應屬可採，原告之訴自無理由，當與駁回。
  (2)至於，原告於訴狀中主張寄存機關於應保存之二個月內，將
    裁定退回法院，而影響原告權益者，經查該本票強制執行事
    件卷內並無相關資料（經提示原告亦無爭執，參辯論筆錄）
    ，且該部分於送達之效力均無影響，因本案事證已臻明確，
    兩造其餘主張陳述及所提之證據，均毋庸再予審酌，附此敘
    明。
五、結論：本件原告之訴為有理由，依民事訴訟法第78條判決如
    主文。
中　　華　　民　　國　　96　　年　　3 　　月　　2　　日
                  民事第五庭    法　官　陳心弘
以上正本，係照原本作成。
如對本判決上訴，須於判決送達後20日內向本院提出上訴狀
中　　華　　民　　國　　96　　年　　3 　　月　　2　　日
                                書記官　許博為
